臺灣板橋地方法院刑事判決　　　　　　　94年度訴字第2368號
公　訴　人　臺灣板橋地方法院檢察署檢察官
被　　　告　甲○○
　　　　　　　　　（現於臺灣臺北監獄臺北分監另案執行中）
上列被告因違反毒品危害防制條例案件，經檢察官提起公訴（94
年度毒偵字第5543號），經被告於本院準備程序進行中，就被訴
犯罪事實為有罪之陳述，經本院合議庭裁定改行簡式審判程序審
理，判決如下：
    主  文
甲○○施用第一級毒品，累犯，處有期徒刑柒月。
    事  實
一、甲○○前於民國90年間因施用第二級毒品安非他命案件，經
    送觀察、勒戒後，認無繼續施用毒品之傾向，於90年1 月19
    日出所，並由臺灣板橋地方法院檢察署（下稱板橋地檢署）
    檢察官於90年1 月20日以89年度毒偵字第5472號不起訴處分
    確定；復於91年間因施用第一級毒品海洛因案件，除經送觀
    察、勒戒後，認有繼續施用毒品之傾向，再經本院裁定令入
    戒治處所施以強制戒治1 年，嗣經停止戒治而於92年10月27
    日出所，並於93年2 月8 日期滿，並經板橋地檢署檢察官以
    91年度毒偵字第3257號提起公訴，由本院於92年4 月30日以
    92年度訴字第886 號刑事判決處有期徒刑4 月，並得易科罰
    金確定，嗣於93年5 月27日徒刑執行完畢出監；又於94年間
    因施用海洛因案件，經本院於94年7 月7 日以93年度訴字第
    2317號刑事判決處有期徒刑8 月確定（現在監執行）。詎其
    猶不知悔改，仍基於施用海洛因之犯意，於94年7 月14日下
    午3 時45分採尿前26小時內某時，在臺北縣土城市○○街45
    巷2 號4 樓住處，以針筒注射靜脈之方式施用海洛因1 次；
    嗣於同年7 月14日下午3 時45分許，經警通知其到場，並採
    集其尿液送檢驗，結果呈鴉片類陽性反應，始查知上情。
二、案經臺北縣政府警察局土城分局報告板橋地檢署檢察官偵查
    起訴。
    理  由
一、上開事實，業據被告甲○○迭於警詢、偵訊及本院訊問時自
    白不諱，且被告於前開時間採集之尿液經送驗，結果呈鴉片
    類之陽性反應乙節，此有台灣檢驗科技股份有限公司之濫用
    藥物尿液檢驗報告1 紙、臺北縣政府警察局土城分局偵辦毒
    品案尿液編號及性命對照表1 紙、列管毒品人口尿液檢體採
    集送驗紀錄表2 紙附卷可稽。故被告之自白核與事實相符，
    應堪予採信。是本件事證已臻明確，被告犯行洵堪認定，應
    予依法論科。
二、按施用毒品經觀察、勒戒或強制戒治執行完畢釋放後，5 年
    內再施用毒品，應適用毒品危害防制條例第20條第1 、2 項
    之規定，同條例第20條第3 項定有明文。經查，被告前於90
    年間因施用第二級毒品安非他命案件，經送觀察、勒戒後，
    認無繼續施用毒品之傾向，於90年1 月19日出所，並由板橋
    地檢署檢察官於90年1 月20日以89年度毒偵字第5472號不起
    訴處分確定；復於91年間因施用第一級毒品海洛因案件，除
    經送觀察、勒戒後，有繼續施用之傾向，再經本院裁定令入
    戒治處所施以強制戒治1 年，嗣經裁定停止戒治，於92 年
    10月27日出所，並於93年2 月8 日期滿，並經板橋地檢署檢
    察官以91年度毒偵字第3257號提起公訴，由本院於92年4 月
    30日以92年度訴字第886 號刑事判決處有期徒刑4 月，並得
    易科罰金確定，嗣於93年5 月27日徒刑執行完畢出監；又於
    94年間因施用海洛因案件，經本院於94年7 月7 日以93年度
    訴字第2317號刑事判決處有期徒刑8 月確定在案，此有臺灣
    高等法院被告前案紀錄表及上開不起訴處分書、判決書各乙
    份在卷可稽，則本件檢察官起訴被告施用第一級毒品，符合
    上開規定，合先敘明。又按海洛因依毒品危害防制條例第2
    條第2 項第1 款之規定，係屬第一級毒品，故核被告所為，
    係犯毒品危害防制條例第10條第1 項之施用第一級毒品罪。
    又被告持有海洛因係供己施用，則其持有之低度行為，為施
    用毒品之高度行為所吸收，不另論罪。末查，被告前於91年
    間因施用毒品案件，經本院於92年4 月30日以92年度訴字第
    886 號刑事判決處有期徒刑4 月，並得易科罰金確定，嗣於
    93年5 月27日徒刑執行完畢出監在案，此有上開紀錄表可參
    ，是其受有期徒刑之執行完畢後5 年以內再犯本件有期徒刑
    以上之罪，為累犯，應依刑法第47條之規定，加重其刑。爰
    審酌被告前有多次施用毒品之犯行，仍不知悔悟，故態復萌
    ，再次施用毒品，無視於毒品對於自身健康之戕害及國家對
    於杜絕毒品犯罪之禁令，惟審酌被告犯後坦承犯行，態度尚
    佳，及施用毒品者均具有相當程度之生理成癮性及心理依賴
    性，戒除不易，且犯罪心態與一般刑事犯罪之本質不同，非
    難性較低，以及本次僅施用1 次等一切情狀，量處如主文所
    示之刑，以資懲儆。
據上論斷，應依刑事訴訟法第299 條第1 項前段、第273 條之1
第1 項，毒品危害防制條例第10條第1 項，刑法第11條前段、第
47條，判決如主文。
本案經檢察官朱學瑛到庭執行職務。
中　　華　　民　　國　　94　　年　  11　　月　　 9　　日
　　　　　　　　　刑事第十四庭    法　官　饒金鳳
以上正本證明與原本無異。
如不服本判決，應於判決送達後10日內，向本院提出上訴狀。
                                  書記官　王春森
中　　華　　民　　國　　94　　年　　11　　月　　9 　　日
附錄本案論罪科刑之法律條文：
毒品危害防制條例第10條第1 項：
施用第一級毒品者，處6月以上5年以下有期徒刑。
